# 关于业务收购中可辨认资产及负债的确定

提问人：02068134 时间：2010-10-29 18:42:41
若A公司自B公司收购C公司90%股权，转让价款按“C公司的建筑物、土地、生产线等主要经营资产（不包括各种往来、现金等）为作价依据订立”，同时协议规定“收购前的所有债务均有B公司全额承担，以股权转让款优先清偿”。
由于协议还规定A公司将承接C公司的员工关系，因此我们认为这是一项“业务”，应该按业务合并处理（非收购资产）。
想请教陈老师的是：在辨认C公司可辨认资产及负债的时候，所谓“收购前的所有债务均有B公司全额承担”应如何考虑？是否还应有一个所谓的idemification assets以反映其之前的债券债务关系？有些糊涂，请老师指点。。谢谢谢谢！！
[ 本帖最后由 02068134 于 2010-10-29 18:51 编辑 ]

回答人：chenyiwei
回复 楼主 02068134 的帖子个人意见：相关的债权债务是在业务的运营过程中形成和结算的，虽然不纳入收购范围，但与被收购业务在历史上的运营直接相关。 如果该次收购形成同一控制下业务合并的，则在调整合并报表的前期比较数据时，应当把与被收购业务相关的债权债务及其历史上的增减变动情况纳入合并范围，于合并日予以剥离（视同对被合并方原股东的分配）。 如果该次收购形成非同一控制下业务合并的，我理解无需确认indemnification asset，直接按照被收购的资产、负债的公允价值进行初始确认即可。但最好获取律师的法律意见以表明购买方对被购买业务在购买日之前形成的债权债券关系无需承担任何责任。

回答人：chenyiwei
回复 藤椅 02068134 的帖子在资产收购完成后，被收购资产已不再属于被收购方，其相应的业务和经营也以收购方的名义进行。因此不应存在“被收购公司是否需要设立两套账以区分收购前后的经营”以及一套报表报税的问题。

回答人：chenyiwei
回复 报纸 02068134 的帖子这种情况应当通过管理架构的安排，导致C公司事实上分为两部分各自独立运营（但报税等需要以同一法人身份对外时，仍使用一套对外报表）。这种架构并不规范，可能造成很多潜在问题，建议尽快清理规范，尤其注意这两部分之间的法律风险能否完全隔离的问题。这种情况在房地产行业可能较为多见。